臺灣高等法院臺南分院刑事裁定
110年度抗字第374號
抗  告  人  
即 受刑 人  郭祺閔


上列抗告人即受刑人因檢察官聲請撤銷緩刑案件，不服臺灣嘉義
地方法院，中華民國110年4月21日裁定（110年度撤緩字第31號
），提起抗告，本院裁定如下：
    主  文
抗告駁回。
    理  由
一、原裁定意旨略以：本件抗告人即受刑人甲○○前因幫助犯詐欺
    取財罪，經臺灣嘉義地方法院以109年度金訴字第63號判決
    判處有期徒刑4月，如易科罰金，以新臺幣（下同）1,000元
    折算1日，緩刑2年，緩刑期間付保護管束，並應於該判決確
    定之日起10月內，向指定之政府機關、政府機構、行政法人
    、社區或其他符合公益目的之機構或團體，提供80小時之義
    務勞務，於民國109年8月3日確定。而於上揭緩刑期前，因
    犯酒後駕車之公共危險案件、7次成年人故意對兒童犯傷害
    罪案件、過失傷害案件、成年人故意對兒童犯強制罪案件及
    傷害案件，經臺灣嘉義地方法院以109年度朴交簡字第391號
    判決判處有期徒刑6月，如易科罰金，以1,000元折算1日，
    並於109年12月21日確定；以110年度朴簡字第9號判決判處
    拘役40日、20日、40日6次、30日、有期徒刑3月，並就不得
    易科罰金之宣告刑拘役部分定應執行拘役100日、得易科罰
    金之宣告刑拘役部分定應執行拘役40日，如易科罰金，以1,
    000元折算1日，並於110年2月22日確定，是抗告人係於緩刑
    期前因故意犯他罪，而在緩刑期內受6月以下有期徒刑、拘
    役刑之宣告確定。惟抗告人在受上開緩刑宣告前曾於109年1
    月18日、19日（2次）、21日、23日、25日（3次）、27日、
    28日曾對其妻所生之子即兒童犯傷害罪達7次、強制罪1次，
    對其妻犯傷害罪1次，而受臺灣嘉義地方法院判決處刑，雖
    罪質與幫助詐欺均有所不同，然抗告人在短時間內高達9次
    故意犯罪，並均乃對他人甚或兒童身體法益、人身自由有所
    侵害，實難謂係偶一為之之犯罪型態，其主觀之惡性及反社
    會性已難認輕微。再者，受刑人在為前案幫助詐欺行為後，
    已就幫助詐欺案件於108年7月12日接受員警調查，並於同年
    12月4日接受檢察官偵訊，卻於接受檢察官訊問後1個多月即
    數次為前揭故意犯罪行為，更足認抗告人之法敵對意識尚非
    輕微，亦難認抗告人屬惡性輕微之犯罪行為人或偶發犯。緩
    刑制度設計之本旨，主要目的在鼓勵惡性較輕微之犯罪行為
    人或偶發犯，促其遷善，復歸社會正途，然綜合其前揭對兒
    童犯傷害罪等案件情節，及因涉嫌幫助詐欺案件接受檢察官
    訊問後即再次多次犯罪等節，自足認原宣告之緩刑難收其預
    期效果，而有執行刑罰之必要。綜上，依抗告人犯罪法益侵
    害之性質、違反法律規範之情節、主觀犯意所顯見之惡性，
    及未能尊重社會規範等情以觀，顯見抗告人恪遵法令之自我
    約制能力不足，而認前案宣告之緩刑難收預期效果，而有執
    行刑罰之必要，是聲請人聲請撤銷抗告人上開緩刑之宣告，
    於法核無不合，應予准許等語。
二、抗告意旨略以：原審法院審酌抗告人應履行緩刑之附條件，
    即至110年6月應提供80小時之義務勞務，認抗告人履行態度
    欠佳及履行時數不足，然因抗告人家裡務農，抗告人母親適
    逢行動不便，農忙時抗告人只好多幫忙，以致履行時數稍有
    不足，而抗告人已於休耕期加快補足時數，業已於110年4月
    22日履行完80小時之義務勞務。又抗告人為前揭高達9次之
    故意傷害及強制犯行，實因抗告人當時經濟壓力甚大，自身
    工作務農疲乏導致精神方面有點問題，焦慮暴躁，而致管教
    方面出了問題，復因抗告人之妻對小孩完全不聞問，放縱小
    孩到處亂跑、險象環生所致，抗告人已深深反省。是倘撤銷
    抗告人之緩刑宣告，恐致抗告人及家裡生活經濟問題更雪上
    加霜，請衡酌抗告人之困境，撤銷原裁定等語。
三、按受緩刑之宣告而有下列情形之一，足認原宣告之緩刑難收
    其預期效果，而有執行刑罰之必要者，得撤銷其宣告：一、
    緩刑前因故意犯他罪，而在緩刑期內受6月以下有期徒刑、
    拘役或罰金之宣告確定者。二、緩刑期內因故意犯他罪，而
    在緩刑期內受6月以下有期徒刑、拘役或罰金之宣告確定者
    。三、緩刑期內因過失更犯罪，而在緩刑期內受有期徒刑之
    宣告確定者。四、違反第74條第2項第1款至第8款所定負擔
    情節重大者，刑法第75條之1第1項定有明文。又按刑法第75
    條之1採用裁量撤銷主義，賦予法院撤銷與否之權限，特於
    第1項規定實質要件為「足認原宣告之緩刑難收其預期效果
    ，而有執行刑罰之必要」，供作審認之標準。亦即於上揭「
    得」撤銷緩刑之情形，法官應依職權本於合目的性之裁量，
    妥適審酌被告所犯前後數罪間，關於法益侵害之性質、再犯
    之原因、違反法規範之情節是否重大、被告主觀犯意所顯現
    之惡性及其反社會性等情，是否已使前案原為促使惡性輕微
    之被告或偶發犯、初犯改過自新而宣告之緩刑，已難收其預
    期之效果，而確有執行刑罰之必要。
四、經查：
㈠、抗告人前因幫助犯詐欺取財犯行，經臺灣嘉義地方法院以109
    年度金訴字第63號刑事判決，判處有期徒刑4月，如易科罰
    金，以1,000元折算1日，緩刑2年，緩刑期間付保護管束，
    並應於該判決確定之日起10月內，向指定之政府機關、政府
    機構、行政法人、社區或其他符合公益目的之機構或團體，
    提供80小時之義務勞務，於109年8月3日確定(下稱前案)。
    而於上揭緩刑期前，抗告人因於109年4月3日犯酒後駕車之
    公共危險犯行，經臺灣嘉義地方法院以109年度朴交簡字第3
    91號刑事判決，判處有期徒刑6月，如易科罰金，以1,000元
    折算1日，並於109年12月21日確定（下稱後案㈠）；又因7次
    成年人故意對兒童犯傷害罪案件、1次過失傷害罪案件、1次
    傷害罪案件及1次成年人故意對兒童犯強制罪案件，經臺灣
    嘉義地方法院以110年度朴簡字第9號刑事判決，分別判處拘
    役40日、40日(6罪)、20日、30日、有期徒刑3月，並就不得
    易科罰金之宣告刑拘役部分定應執行拘役100日、得易科罰
    金之宣告刑拘役部分定應執行拘役40日，如易科罰金，以1,
    000元折算1日，並於110年2月22日確定(下稱後案㈡)等情，
    有前開案件刑事判決及臺灣高等法院被告前案紀錄表(見原
    審卷第21-31頁；本院卷第19-24頁)在卷可稽，是抗告人係
    於緩刑期前因故意犯他罪，而在緩刑期內受6月以下有期徒
    刑、拘役刑之宣告確定，堪予認定。
㈡、抗告人於前案因幫助詐欺犯行經法院所諭知之上開宣告刑，
    法院以受刑人5年以內未曾因故意犯罪受有期徒刑以上刑之
    宣告，而認抗告人僅係一時失慮，致罹刑章，並犯後坦白犯
    行，有所悔意，且於偵查中適度填補被害人所受損害，而獲
    取諒解，認抗告人經此教訓後，當知所警惕，信無再犯之虞
    ，併宣告緩刑2年，予抗告人自新之機會，有上開前案刑事
    判決在卷可參。惟抗告人在緩刑前於109年1月18日（1次)、
    19日（2次）、23日（1次)、25日（3次），曾對其妻所生之
    子即兒童犯傷害罪達7次；於同年1月25日曾對其妻犯傷害罪
    1次；另於同年1月25日、27日、28日，曾接續對其妻及上開
    兒童犯強制罪，而經依接續犯及想像競合犯論以故意對兒童
    犯強制罪1罪等情，而經後案㈡判處前揭罪刑在案，有後案㈡
    刑事判決附卷足按。雖前案與後案㈡之罪質、犯罪刑態均有
    所不同，然抗告人於109年1月18日至同年1月28日，短時間
    內密接為前揭多次之故意犯罪，並係對他人甚或兒童身體法
    益、人身自由有所侵害，實難謂係偶一為之之犯罪型態，其
    主觀之惡性及反社會性已難認輕微。
㈢、再者，抗告人在為前案幫助詐欺行為後，已就幫助詐欺案件
    於108年7月12日接受員警調查，並於同年12月4日接受檢察
    官偵訊，此有該案之警詢筆錄及偵訊筆錄（見本院卷第35-4
    1、45-47頁)附卷可參，卻於接受檢察官訊問後1個多月即多
    次為前揭後案㈡多次故意犯罪行為，更足認抗告人之法敵對
    意識尚非輕微，亦難認抗告人屬惡性輕微之犯罪行為人或偶
    發犯。緩刑制度設計之本旨，主要目的在鼓勵惡性較輕微之
    犯罪行為人或偶發犯，促其遷善，復歸社會正途，然綜合其
    前揭對兒童犯傷害罪、強制罪及犯酒後駕車公共危險罪等案
    件情節，及因涉嫌幫助詐欺案件接受檢察官訊問後仍再多次
    犯罪等節，自足認原宣告之緩刑難收其預期效果，而有執行
    刑罰之必要。至檢察官聲請意旨，以抗告人於緩刑前犯後案
    ㈠酒後駕車之公共危險犯行，而在緩刑期內經判處上開罪刑
    確定部分，因係前次聲請撤銷緩刑之理由，而經臺灣嘉義地
    方法院以110年度撤緩字第6號刑事裁定，裁定聲請駁回確定
    ，有上開臺灣高等法院被告前案紀錄表及刑事裁定（見原審
    卷第37-39頁)附卷足參，本次不重新考量此部分之行為。另
    抗告人履行緩刑附條件義務勞務之態度欠佳及履行時數不足
    部分，因抗告人業已因前述原因而為本院認其所受之緩刑應
    予撤銷，是就此部分不再另行審酌，是抗告意旨認其已於11
    0年4月22日履行補足完80小時之義務勞務，於本件緩刑應予
    撤銷之結果認定，不生影響，併予敘明。
五、綜上所述，依抗告人犯罪法益侵害之性質、違反法律規範之
    情節、主觀犯意所顯見之惡性，及未能尊重社會規範等情以
    觀，顯見抗告人恪遵法令之自我約制能力不足，本院認前案
    宣告之緩刑難收預期效果，而有執行刑罰之必要。原審依檢
    察官之聲請，依刑法第75條之1第1項1款之規定，撤銷抗告
    人緩刑之宣告，核無不合。至抗告意旨稱其因經濟壓力、工
    作疲乏導致焦慮暴躁等情，而對其妻及兒童為上開強制、傷
    害等犯行，倘撤銷抗告人之緩刑宣告，恐致抗告人及家裡生
    活經濟問題更雪上加霜等節，均與本件是否符合刑法第75條
    之1第1項1款規定得否撤銷上開前案緩刑宣告之判斷無涉，
    尚不足執為有利抗告人之認定。是抗告意旨仍執前詞指摘原
    裁定不當，為無理由，應予駁回。
據上論斷，應依刑事訴訟法第412條，裁定如主文。 　　
中　　華　　民　　國　　110 　年　　5 　　月　　25　　日
                  刑事第四庭    審判長法　官  郭玫利
                                      法　官  曾子珍
                                      法　官  陳金虎
以上正本證明與原本無異。
不得再抗告。
　　　　　　　　　　　　　　　　　　　書記官  蘇文儀
中　　華　　民　　國　　110 　年　　5 　　月　　25　　日